【裁判字號】    97,抗,841
【裁判日期】    970701
【裁判案由】    續行訴訟
【裁判全文】
臺灣高等法院民事裁定                   97年度抗字第841號
再 抗 告人   顏妤晏即久富企業社
           文鶴企業有限公司
兼  上一人
法定代理人 甲○
共同代理人 李建賢律師
再抗告人因與相對人乙○○間續行訴訟事件，再抗告人對於中華
民國97年5月28日本院所為裁定提起再抗告，本院裁定如下：
    主      文
再抗告駁回。
再抗告訴訟費用由再抗告人負擔。
    理      由
一、按抗告法院之裁定除以抗告不合法而駁回者外，對於抗告法
    院之裁定再為抗告，僅得以其適用法規顯有錯誤為理由，並
    經原法院之許可者為限；前項許可，以原裁定所涉及之法律
    見解具有原則上之重要性者為限；原裁定法院認為不應許可
    者，應以裁定駁回其抗告，民事訴訟法第486條第1項、第4
    項、第5項、第6項及第436條之3第3項定有明文。至所謂原
    則上之重要性，係指該再抗告事件所涉及之法律問題，意義
    重大而有加以闡釋之必要者而言。
二、本件再抗告人於再抗告狀內雖以：相對人於民國96年12月18
    日本件合意停止訴訟程序期間提出陳述意見狀，再抗告人亦
    於同年月28日提出答辯(五)狀，惟其書狀內容乃係就爭執事實
    為補充陳述，均無就已合意停止之訴訟程序，請求法院續行
    訴訟之意思，況合意停止訴訟程序期間，兩造不得為關於本
    案之訴訟行為，雖再抗告人於97年2月15日復提出民事言詞
    辯論書狀，惟斯時兩造合意停止訴訟期間已屆滿，再抗告人
    亦已於97年2月18日具狀陳述兩造於合意停止訴訟期間未聲
    請續行訴訟，應視為撤回云云，足證再抗告人並無續行訴訟
    之意。則第一審法院於合意停止訴訟期間內之97年1月8日定
    97年2月20日續行言詞辯論程序，實有違民事訴訟法第189條
    第3項規定。原裁定就再抗告人97年2月15日提出之民事言詞
    辯論書狀係在本件視為撤回其訴之法律效力發生之後，其已
    消滅之訴訟繫屬並不因之而回復乙節未予審酌，即認定再抗
    告人於97年2月15日提出民事言詞辯論意旨狀就其是否侵害
    專利權提出防禦答辯之訴訟行為，有續行訴訟之意等語，其
    適用法規即顯有錯誤，所涉之法律見解有原則上之重要性云
    云。惟查，民事訴訟法第190條所稱續行訴訟，不以聲請續
    行為限，如有其他續行訴訟之行為，亦應認為已經續行訴訟
    ，而觀之相對人提出之民事陳述意見狀及再抗告人提出之民
    事答辯(五)狀之內容，均係兩造為達訴訟目的所提出之攻擊防
    禦方法而為積極之訴訟行為，顯可推知其有續行訴訟之意思
    。且再抗告人前揭所陳僅屬事實認定之問題，與適用法規是
    否顯有錯誤無涉，尤無涉及之法律見解具有原則上重要性而
    有加以闡釋必要之情事，揆諸前開說明，其再抗告自不應許
    可，應予駁回。
三、據上論結，本件再抗告不應許可，爰裁定如主文。
中    華    民    國    97    年    7     月    1     日
                    民事第十一庭
                        審判長法  官   鄭雅萍
                              法  官   詹文馨
                              法  官   蘇芹英
正本係照原本作成。
如不服本裁定，應於收受送達後10日內向本院提出抗告狀，並應
繳納抗告費新台幣１千元。
中    華    民    國    97    年    7     月    2     日
                              書記官   林初枝


司法院資訊處製作；財團法人民間司法改革基金會備份。
